【裁判字號】    99,消債更,64
【裁判日期】    990430
【裁判案由】    更生事件
【裁判全文】
臺灣臺中地方法院民事裁定            99年度消債更字第64號
    聲  請  人
    即  債務人  辛○○
    代  理  人  林建宏  律師
    相  對  人
    即  債權人  荷商荷蘭銀行股份有限公司台北分公司
    法定代理人  庚○○
    代  理  人  李軼倫
    相  對  人
    即  債權人  香港商香港上海匯豐銀行股份有限公司
                （原「中華商業銀行股份有限公司」）
    法定代理人  丁○○
    相  對  人
    即  債權人  國泰世華商業銀行股份有限公司
    法定代理人  丙○○
    代  理  人  顏雅如
    相  對  人
    即  債權人  渣打國際商業銀行股份有限公司
    法定代理人  己○○
    代  理  人  陳毅鴻
    相  對  人
    即  債權人  台新國際商業銀行股份有限公司
    法定代理人  乙○○
    代  理  人  洪永鴻
    相  對  人
    即  債權人  安泰商業銀行股份有限公司
    法定代理人  甲○○
    代  理  人  蔡宗哲
    相  對  人
    即  債權人  中國信託商業銀行股份有限公司
    法定代理人  戊○○○○
    代  理  人  鄭資華
上列當事人間消費者債務清理事件，債務人聲請更生，本院裁定
如下：
    主    文
聲請人即債務人辛○○自中華民國99年 4月30日16時起開始更生
程序。
    理    由
一、按債務人與金融機構協商成立者，不得聲請更生或清算，但
    因不可歸責於己之事由，致履行顯有重大困難者，不在此限
    ；本條例施行前，債務人依金融主管機關協調成立之中華民
    國銀行公會會員辦理消費金融案件無擔保債務協商機制與金
    融機構成立之協商，準用前項之規定，消費者債務清理條例
    第151條第5項、第 6項分別定有明文。又聲請更生或清算不
    合程式或不備其他要件者，法院應以裁定駁回之，但其情形
    可以補正者，法院應定期間先命補正，復為同條例第八條所
    明定。
二、本件聲請人即債務人主張因財產及收入不足以清償債務，前
    曾於95年12月 7日依照中華民國銀行公會會員辦理消費金融
    案件無擔保債務協商機制與金融機構成立協商，自96年 1月
    起，分100期，利率6.88%，且每月10日清償新台幣19,600元
    ，惟因聲請人每月薪資僅約28,000元，在扣除自己生活必要
    費用後，尚可支應，嗣因小孩出生且遭公司減薪為24,000元
    ，以致無法依協商條件履行，於98年2月起毀諾，並於98年5
    月20日再次與債權銀行達成協商，故聲請人無力繼續履行原
    協商條件，顯係因非可歸責於己之事由致履行有重大困難等
    語，業據提出協議書、無擔保債務還款計劃在卷可按。從而
    ，債務人主張無法清償債務等語，應堪採信。
三、然查，本件經依職權向各金融機關債權人函查債務人消費明
    細紀錄顯示，債務人消費內容為信用貸款｛92年6月27日300
    ,000元、94年4月26日400,000元、94年9月29日250,000元、
    95年1月2日75,000元｝、預借現金｛91年 1月42,000元、91
    年3月35,000元、91年4月36,000元、92年 3月70,000元、92
    年10月20,000元、93年1月25,000元、93年2月40,000元、94
    年3月8日124,500元、94年12月90,000元、95年2月30,000元
    、95年3月90,000元、95年4月60,000元、95年 6月30,000元
    ｝、代償債務｛91年間106,300元、92年8月12日27,518元、
    93年 9月21日128,000元、93年12月24日485,600元、94年10
    月12日200,000元｝等 ，而其每月消費額度時有逾越薪資總
    額之情事，此有債權人提出之消費帳明細及本院製作之消費
    明細表附卷可稽，如是上述消費性質非生活必要之支出，而
    係奢侈、浪費之性質。惟因債務人既因債務負擔沈重，本院
    仍准其更生。
四、又債務人之消費內容既如前述，核與消費者債務清理條例第
    134條第4款所稱：「浪費、賭博或其他投機行為，致財產顯
    然減少或負擔過重之債務」等不免責事由相當。再經本院訊
    問各該債權人亦表明反對債務人之更生聲請，未來本件更生
    程序，恐將因其更生方案無法獲致債權人會議通過或法院認
    可而宣告清算，徒增程序勞費，欠缺實益。惟，本院仍認應
    准債務人進入更生程序，提供其更生方案付諸表決之機會，
    爰裁定如主文。
中    華    民    國    99    年    4     月    30    日
                  民事庭法  官      顏世傑
上為正本係照原本作成
本件不得抗告
本裁定已於99年4月30日16時公告。
中    華    民    國    99    年    4     月    30    日
                        書記官      蘇文熙

司法院資訊處製作；財團法人民間司法改革基金會備份。
